---
title: "Arquivos de texto"
author: "William"
---

```{r, message=FALSE, warning=FALSE, include=FALSE}
knitr::opts_chunk$set(
  collapse = TRUE, 
  out.width = "60%", out.height = "60%",
  fig.retina = 2
)
```

# Importando arquivos de texto

Para importar arquivos de texto para R, como `.txt` ou `.csv`, utilizaremos o pacote `readr`.

Veja alguns exemplos:

```{r}
library(readr)

dados_txt <- readr::read_table2(file = "data/mtcars.txt")
dados_csv <- readr::read_csv(file = "data/mtcars.csv")
```

<div class='admonition note'>
<p class='admonition-title'>
Exercício relâmpago!
</p>
<p>
Descubra qual a diferença entre as funções "read_table()" e "read_table2()"; e as funções "read_csv()" e "read_csv2()".
</p>
</div>

Também é possível salvar objetos, como data.frames em um tipo especial de arquivos, o `.rds`. A vantagem dessa extensão é guardar a estrutura dos dados salvos, como a classe das colunas de um data.frame. Além disso, é uma boa alternativa para lidar com grandes bancos de dados, já que arquivos `.rds` serão bem mais compactos do que arquivos Excel.

```{r}
write_rds(mtcars, path = "data/mtcars.rds")
dados <- read_rds(path = "data/mtcars.rds")
```





